Minutes et répertoires du notaire Philippe PARQUE, 20 janvier 1640 - 14 janvier 1659 (étude VI)
Archives nationales
- Minutes de Philippe PARQUE, 21 janvier 1640 - 14 janvier 1659; MC/ET/VI/356 - MC/ET/VI/387
  - Minutes concernant la Commanderie du Temple (terrier). 1647 - 1648, MC/ET/VI/383; cahiers (38)
    - LE GAIGNEUR (Etienne) docteur en médecine de la Faculté de Paris ép: Anne PETIT; dt dans l'Ile du Palais, paroisse Saint-Barthélémy § Déclaration au terrier du Grand Prieuré de France par Jacques MILLOIS, à cause de sa femme, Marthe PETIT, et comme tuteur de François et Marie PETIT, par Etienn
      déclaration; Le Gaigneur, Etienne
    - MOIREAU (Jean) procureur de la Cour ép: Jeanne VALLEE § Déclaration au terrier du Grand Prieuré de France par Michel FAVEREL, pour une maison, rue du Temple, dont il a acquis les 2/5 de Jean MOIREAU, 16 mars 1647; MC/ET/VI/383
      déclaration; Moireau, Jean
    - MILLOIS (Jacques) marchand bourgeois de Paris ép: Marthe PETIT dt sur le Pont Saint-Michel, paroisse Saint-Barthélémy § Déclaration au terrier du Grand Prieuré de France par Jacques MILLOIS à cause de sa femme et au nom et comme tuteur de François et Marie PETIT, par Jacques VILLIN à cause de Barbe PETIT, sa f., et par Etienne LE GAIGNEUR, à cause d'Anne PETIT, sa f., enfants et héritiers de Jean PETIT et Barbe DOLLE sa f., pour une maison, rue des Quatre Fils Aymond, à l'enseigne du Chêne vert, dont moitié appartenait à Barbe DOLLE, et dont Jean PETIT et elle ont acquis l'autre moitié par décret du Châtelet du 15 avril 1628 (Acte annulé), 16 mars 1647; MC/ET/VI/383; 2e cahier
      déclaration; Millois, Jacques
    - MARON (Jacques) marchand bourgeois de Paris § Déclaration au terrier du Grand Prieuré de France par Jacques MARON pour deux maisons joignantes, rue du Temple, qu'il a acquises par décret du Châtelet du 21 mars 1629 sur César de Henault, avocat en Parlement, et Charlotte de Hénault, 16 mars 1647; MC/ET/VI/383
      déclaration; Maron, Jacques
    - Jeu de paume du Petit louvre § Déclaration au terrier de la Commanderie du Temple à Paris pour une maison rue des Quatre Fils Hemon, attenante au Jeu de paume du Petit louvre, 16 mars 1647; MC/ET/VI/383
    - LAHOGUE (Pierre) commissaire examinateur et enquêteur pour le roi au Châtelet dt rue Galande, paroisse Saint-Séverin § Déclaration au terier du Grand Prieuré de France par Pierre LAHOGUE pour une maison, rue du Temple, qu'il a en partie héritée de Pierre LAHOGUE et Gillette HANGARD, ses parents, et en partie acquise de Jean CARBONNIER et sa femme et de la veuve et héritiers de Rolequin CHAFFAULT, 16 mars 1647; MC/ET/VI/383
      déclaration; Lahogue, Pierre
    - LAHOGUE (Pierre) bourgeois de Paris ép Gillette HANGARD § Déclaration au terrier du Grand Prieuré de France par Pierre LAHOGUE, pour une maison, rue du Temple, qu'il a en partie héritée de Pierre LAHOGUE, 16 mars 1647; MC/ET/VI/383
    - HENAULT (Charlotte de) § Déclaration au terrier du Grand Prieuré de France par Jacques MARON pour deux maisons joignantes, rue du Temple ayant appartenu à César de HENAULT et Charlotte de HENAULT 2e cahier, 16 mars 1647; MC/ET/VI/383
      déclaration; Henault, Charlotte de
    - HENAULT (César de) avocat en Parlement § Déclaration au terrier du Grand Prieuré de France par Jacques MARON pour deux maisons joignantes, rue du Temple ayant appartenu à César de HENAULT et Charlotte de HENAULT 2e cahier, 16 mars 1647; MC/ET/VI/383
      déclaration; Henault, César de
    - CHAFFAULT (Rolequin) § Déclaration au terrier du Grand Prieuré de France par Pierre LAHOGUE, pour une maison, rue du Temple, qu'il a en partie acquise de la veuve et des héritiers de Rolequin CHAFFAULT, 16 mars 1647; MC/ET/VI/383
      déclaration; Chaffault, Raoulequin
    - CARBONNIER (Jean) § Déclaration au terrier du Grand Prieuré de France par Pierre LAHOGUE, pour une maison, rue du Temple, qu'il a en partie acquise de Jean CARBONNIER; 3e cahier, 16 mars 1647; MC/ET/VI/383
      déclaration; Carbonnier, Jean
    - FAVEREL (Michel) marchand maître apothicaire dr rue du Temple, paroisse Saint-Nicolas-des-Champs § Déclaration au terrier du Grand Prieuré de France par Michel FAVEREL, pour deux maisons, l'une rue du Temple, dont il a acquis les 2/5 de Jean MOIREAU, et Jeanne VALLEE, sa f., par contrat passé devant Blosse et Libault, le 5 mars 1627, et les 3/5 sur Claude DUMOULIN, tuteur de Marie DUMOULIN, par sentence de licitation au Châtelet du 23 septembre 1628; l'autre maison, rue Beaujolais, acquise de Jean de PROULLE et Marie MOISY, sa f., par contrat passé devant Lemoyne et Robinet, le 14 mars 1639, 16 mars 1647; MC/ET/VI/383
      déclaration; Faverel, Michel
    - ESPEE (Jean de l') bourgeois de Paris ép: Anne PONTHERON § Déclaration au terrier du Grand Prieuré de France par Toussaint REGNAULT, sieur de Saint-Vincent, pour une maison, rue d'Angoumois, qu'il a acquise de Jean de l'ESPEE; 2e cahier, 16 mars 1647; MC/ET/VI/383
      déclaration; Espee, Jean de l'
    - FLUSTRE dit BELLESPINE (Georges) maître barbier chirurgien ép: Marguerite de Saint-Martin § Déclaration au terrier du Grand Prieuré de France par Noel QUILLERIER, à cause de Charlotte LE RAMBERT, sa f., et par leurs cohéritiers, pour une maison, rue Ste Avoye, ayant appartenu pour moitié à Georges FLUSTRE dit BELLESPINE, 16 mars 1647; MC/ET/VI/383
      déclaration; Flustre dit Bellespine, Georges
    - DUMOULIN (Marie) § Déclaration au terrier du Grand Prieuré de France par Michel FAVEREL, pour une maison, rue du Temple, dont il a acquis les 3/5 sur Claude DUMOULIN, tuteur de Marie DUMOULIN, 16 mars 1647; MC/ET/VI/383; 2e cahier
      déclaration; Dumoulin, Marie
    - DOLLE (Barbe) ép: Jean PETIT § Déclaration au terrier du Grand Prieuré de France par Jacques MILLOIS, à cause de sa femme Marthe PETIT, et comme tuteur de François et Marie; PETIT, enfants de Jean PETIT et Barbe DOLLE, pour une maison, rue des Quatre Fils Aymond ayant appartenu à Barbe DOLLE et Jean PETIT; (Acte annulé); 2e cahier, 16 mars 1647; MC/ET/VI/383
      déclaration; Dolle, Barbe
    - CHEVILLIARD (Robert) juré mouleur de bois dt rue du Temple, paroisse Saint-Nicolas-des-Champs § Déclaration au terrier du Grand Prieuré de France par Robert CHEVILLIARD pour la maison, à l'enseigne des Trois marmites, rue du Temple, qu'il a héritée de son père, Gamabiol CHEVILLIARD, ce dernier l'ayant acquise d'Olivier LHEUREUX, par contrat passé devant Jourdan et Beaufort, le 20 mars 1584; 2ème cahier, 16 mars 1647; MC/ET/VI/383
      déclaration; Chevilliard, Robert
    - BOULLET (Françoise) veuve de Nicolas COQUELLE demeurant aux ailes du Pont Marie du côté de la Place aux Veaux § Déclaration au terrier du Grand Prieuré de France par Françoise BOULLET en son nom et comme tutrice de ses enfants mineurs, pour une maison, rue Pastourelle, qu'elle a fait construire sur une place que son mari avait héritée de François COQUELLE, son père 3e cahier, 17 mars 1647; MC/ET/VI/383
      déclaration; Boullet, Françoise
    - NOEL (Jean) maçon ép: Nicole HACQUIN § Déclaration au terrier du Grand Prieuré de France par Alix GUBELIN, veuve de Jean DELEGLISE, pour une maison, rue Beaujolais; 3e cahier, 17 mars 1647; MC/ET/VI/383
      déclaration; Noel, Jean
    - GUBELIN (Alix) veuve de Jean DELEGLISE, maître menuisier dt rue de la Mortellerie § Déclaration au terrier du Grand Prieuré de France par Alix GUBELIN pour une maison, rue Beaujolais, qu'elle a acquise de J Jean NOEL et Nicole HACQUIN, sa f., par contrat passé devant Motelet et Drouin le 30 juillet 1640, 17 mars 1647; MC/ET/VI/383
      déclaration; Gubelin, Alix
    - DELEGLISE (Jean) maître menuisier dt rue de la Mortellerie § Déclaration au terrier du Grand Prieuré de France par Alix GUBELIN, veuve de Jean DELEGLISE, pour une maison, rue Beaujolais; 3e cahier, 17 mars 1647; MC/ET/VI/383
      déclaration; Deleglise, Jean
    - COQUELLE (Nicolas) épouse: Françoise BOULLET § Déclaration au terrier du Grand Prieuré de France par Françoise BOULLET, veuve de Nicolas COQUELLE, en son nom et comme tutrice de leurs enfants mineurs pour une maison, rue Pastourelle, 17 mars 1647; MC/ET/VI/383
      déclaration; Coquelle, Nicolas
    - COQUELLE (François) § Déclaration au terrier du Grand Prieuré de France par Françoise BOULLET, veuve de Nicolas COQUELLE, en son nom et nom de leurs enfants mineurs, pour une maison, rue Pastourelle, construite sur une place héritée de François COQUELLE, 17 mars 1647; MC/ET/VI/383
      déclaration; Coquelle, François
    - AYMART (Paul) sieur de GASEAUX § Déclaration au terrier du Grand Prieuré de France par Pierre CHAMPION, pour une maison, rue Beaujolais, construite sur une place ayant appartenu à Paul AYMART 3e cahier, 18 mars 1647; MC/ET/VI/383
      déclaration; Aymart, Paul
    - Maçon maître LE DUC Gabriel § Déclaration au terrier du Grand Prieuré de France par. .., 18 mars 1647; MC/ET/VI/383
      déclaration; Le duc, Gabriel
    - PERIER (Jean) marchand bourgeois de Paris dt rue de Bretagne, couture du Temple § Déclaration au terrier du Grand Prieuré de France par Jean PERIER pour une maison, rue de Bretagne, qu'il a réquise de Jean LEJAY et Antoinette MOIREAU, sa f., par contrat passé devant Capitan et Charles, le 15 juillet 1633 3e cahier, 18 mars 1647; MC/ET/VI/383
      déclaration; Perier, Jean
    - PREVOST (Guillaume) maître maçon § Déclaration au terrier du Grand Prieuré de France par Gabriel LEDUC pour 3 maisons joignantes, dont l'une, attenante à la maison qui fait le coin des rues du Temple et de Bretagne, a été acquise de Jean DUMOULIN et Guillaume PREVOST 3e cahier, 18 mars 1647; MC/ET/VI/383
      déclaration; Prévost, Guillaume
    - RICOART (Simon) marchand bourgeois de Paris dt rue Ste Avoye § Déclaration au terrier du Grand Prieuré de France par Simon RICOART pour une maison, rue Ste Avoye, où il demeure et qu'il a acquise par échange fait avec Claude JACQUES, avocat en la Cour de Parlement, par contrat passé devant Bergeois et Cousinet, le 22 janvier 1635, 18 mars 1647; MC/ET/VI/383
      échange; déclaration; Ricoart, Simon
    - REFUGE (Claude de) seigneur de Pressy et autres lieux, maréchal des camps et armées et gouverneur pour le roi des villes nouvellement conquises sur les côtes d'Italie § Déclaration au terrier du Grand Prieuré de France par Anne-Marie de BERZEAU, en son nom et au nom de son mari, Claude de REFUGE, pour une maison, rue du Grand - Chantier, 18 mars 1647; MC/ET/VI/383; 3e cahier
      déclaration; Refuge, Claude de
    - LEJAY (Jean) marchand verrier, bourgeois de Paris ép: Antoinette MOIREAU § Déclaration au terrier du Grand Prieuré de France par Jean PERIER, pour une maison, rue de Bretagne, qu'il a acquise de Jean LEJAY, 18 mars 1647; MC/ET/VI/383
      déclaration; Lejay, Jean
    - LEDUC (Gabriel) maître maçon dt rue Coquatrix, paroisse Saint-Christophe de la Cité § Déclaration au terrier du Grand Prieuré de France par Gabriel LEDUC pour 3 maisons joignantes, dont l'une à l'enseigne de la Boule fait le coin des rues du Temple et de Bretagne; ms qu'il a acquises la première de Jean DUMOULIN et Guillaume PREVOST par contrat passé devant Bergeon et Libault le 18 octobre 1619; la 2e (m. de la Boule) par arrêt de la Cour du 24 mai 1634 sur Jean DUMOULIN; et la 3e (celle du milieu) de Marie CLEMENT, veuve en dernières noces de Pierre MARCHANT et en 1ères de Nicolas LE TOURNEUR par contrat passé devant Sadron et Vassetz le 22 mai 1640, 18 mars 1647; MC/ET/VI/383
      déclaration; Leduc, Gabriel
    - Couvent des Blancs-Manteaux § Déclaration au terrier du Grand Prieuré de France par Dom Emilen RONNEAU, procureur du Couvent des Blancs-Manteaux, pour 14 maisons sises au tour du Couvent des Blancs-Manteaux, soit 8 en la Vieille rue du Temple, 3 en la rue des Blancs-Manteaux, et 3 en la rue de Paradis, 18 mars 1647; MC/ET/VI/383
    - JACQUES (Claude) avocat en la Cour de Parlement § Déclaration au terrier du Grand Prieuré de France par Simon RICOART, pour une maison, rue Ste Avoye, qu'il a acquise de Claude JACQUES 3e cahier, 18 mars 1647; MC/ET/VI/383
      déclaration; Jacques, Claude
    - JULLIENNE (Marguerite) ép / Pierre CHAMPION, huissier, sergent à verge du Châtelet dt rue Beaujolais § Déclaration au terrier du Grand Prieuré de France par Pierre CHAMPION, pour une maison, rue Beaujolais, héritée par Marguerite JULLIENNE 3e cahier, 18 mars 1647; MC/ET/VI/383
      déclaration; Jullienne, Marguerite
    - CHAMPION (Pierre) huissier, sergent à verge du Châtelet ép: Marguerite JULLIENNE, dt rue Beaujolais § Déclaration au terrier du Grand Prieuré de France par Pierre CHAMPION, pour une maison, rue Beaujolais, héritée par Marguerite JULLIENNE de Nicolas JULLIENNE; ce dernier avait acquis la place sur laquelle la maison a été construite de Paul AYMART, sieur de Gaseaux, par contrat passé devant Richer et Libault le 12 août 1610, 18 mars 1647; MC/ET/VI/383
      déclaration; Champion, Pierre
    - DELAVIGNE (Gilles) bourgeois de Paris § Déclaration au terrier du Grand Prieuré de France par Jean BOURLON pour une maison au coin des rues Ste Croix de la Bretonnerie et Ste Avoye, qu'il a acquise de Gilles DELAVIGNE, 18 mars 1647; MC/ET/VI/383
      déclaration; Delavigne, Gilles
    - DUMOULIN (Jean) marchand bourgeois de Paris § Déclaration au terrier du Grand Prieuré de France par Gabriel LEDUC, pour 3 maisons joignantes, dont une, à l'enseigne de la Boule et faisant le coin des rues du Temple et de Bretagne, a été acquise par décret d'adjudication sur Jean DUMOULIN, et dont une autre appartenait à Guillaume PREVOST et Jean DUMOULIN, 18 mars 1647; MC/ET/VI/383; 3e cahier
      déclaration; Dumoulin, Jean
    - DESPERSIN (Marie) ép: François BOUJONIER, docteur en la Faculté de médecine de l'Université de Paris § Déclaration au terrier du Grand Prieuré de France par François BOUJONIER, pour 3 maisons, une rue d'Anjou et 2 rue de Poitou, ces dernières, héritées par sa femme Marie DESPERSIN de ses parents; 3e cahier, 18 mars 1647; MC/ET/VI/383
      déclaration; Despersin, Marie
    - DESPERSIN (Daniel) ép: Marie GUIBERT § Déclaration au terrier du Grand Prieuré de France par François BOUJONIER pour 3 maisons, une rue d'Anjou et 2 rue de Poitou, ces derniers héritérs par sa femme Marie DESPERSIN de ses parents Daniel DESPERSIN; 3e cahier, 18 mars 1647; MC/ET/VI/383
      déclaration; Despersin, Daniel
    - CLEMENT (Marie) veuve en premières noces de Nicolas LE TOURNEUR et en dernières de Pierre MARCHANT § Déclaration au terrier du Grand Prieuré de France par Gabriel LE DUC, pour 3 maisons joignantes; celle du milieu, attenante à la maison qui fait le coin des rues du Temple et de Bretagne, a été acquise de Marie CLEMENT; 3ème cahier, 18 mars 1647; MC/ET/VI/383
      déclaration; Clément, Marie
    - BOUJONIER (François) docteur en la faculté de médecine de l'Université de Paris demeurant rue d'Anjou, culture du Temple époux de Marie DESPERSIN § Déclaration au terrier du Grand Prieuré de France par François BOUJONIER pour 3 maisons, l'une rue d'Anjou, qu'il a acquise de Pierre-Nicolas de Montpellier, par contrat passé devant Dupuy et Paysant le 16 mai 1636; les deux autres, rue de Poitou, héritées par sa femme, François BOUJONIER, de ses parents, Daniel DESPERSIN et Marie GUIBERT 3e cahier, 18 mars 1647; MC/ET/VI/383
      déclaration; Boujonier, François
    - BOURLON (Jean) marchand tapissier, bourgeois de Paris § Déclaration au terrier du Grand Prieuré de France par Jean BOURLON pour une maison au coin des rues Ste Croix de la Bretonnerie et Ste Avoye, qu'il a acquise de Gilles DELAVIGNE, par contrat passé devant Guillard et Charlet le 7 septembre 1640, 18 mars 1647; MC/ET/VI/383
      déclaration; Bourlon, Jean
    - BERZEAU (Anne-Marie de) ép: Claude de REFUGE, seigneur de Pressy et autres lieux maréchal des camps et armées et gouverneur pour le roi des villes nouvellement conquises ès côtes d'Italie § Déclaration au terrier du Grand Prieuré de France par Anne-Marie de BERZEAU en son nom et au nom de son mari, pour une maison, rue du Grand Chantier, lui appartenant, par suite du partage de la succession d'André de BERZEAU, passé devant Guyon et de Monthenault le 1er mai 1643, 18 mars 1647; MC/ET/VI/383; 3e cahier
      déclaration; Berzeau, Anne Marie de
    - BERZEAU (André de) conseiller de la Cour § Déclaration au terrier du Grand Prieuré de France par Anne-Marie de BERZEAU, en son nom et au nom de son mari, Claude de REFUGE, pour une maison, rue du Grand-Chantier, héritée de André de BERZEAU, 18 mars 1647; MC/ET/VI/383; 3e cahier
      déclaration; Berzeau, André de
    - AMAURY (Jacques) marchand bourgeois de Paris ép: Françoise MARTIN § Déclaration au terrier du Grand Prieuré de France par Jean-Jacques et Pierre DOUCET pour 2 maisons, dont une rue de Bretagne a appartenu à Jacques AMAURY 4e cahier, 19 mars 1647; MC/ET/VI/383
      déclaration; Amaury, Jacques
    - Entrepreneur des bâtiments de sa Majesté LE REDDE (Antoine) § Déclaration au terrier du Grand Prieuré de France par Antoine LE FEBVRE pour une maison construite sur une place acquise de la veuve d'. .., 19 mars 1647; MC/ET/VI/383
      déclaration; Le Redde, Antoine; Lefebvre, Antoine
    - Maçon maître LE PAINTRE Jean § Déclaration au terrier du Grand Prieuré de France par Nicolas LANGLOIS pour une maison rue de Bretagne, construite sur une place ayant appartenu à. .., 19 mars 1647; MC/ET/VI/383
      déclaration; Le Paintre, Jean; Langlois, Nicolas
    - PAUMIER (Damien) maître brodeur ép: Jeanne BEVENUE § Déclaration au terrier du Grand Prieuré de France par Nicolas LANGLOIS, pour une maison, rue de Bretagne, ayant appartenu à Hiérosme COIGNIN et Claude DUPONT; ces derniers avaient acquis la moitié de la place sur laquelle la maison est construite de Damien PAUMIER; 4e cahier, 19 mars 1647; MC/ET/VI/383
      déclaration; Paumier, Damien
    - Orfèvre (marchand) LANGLOIS (Nicolas) § Déclaration au terrier du Grand Prieuré de France par Nicolas LANGLOIS pour une maison rue de Bretagne, 19 mars 1647; MC/ET/VI/383; 4e cahier
      déclaration; Langlois, Nicolas
    - LE REDDE (Antoine) entrepreneur des bâtiments de sa Majesté ép: Philippe MANISSIER § Déclaration au terrier du Grand Prieuré de France par Antoine LE FEBVRE, pour une maison, à l'enseigne des Tortues, construite sur une place qu'il a acquise de Philippe MANISSIER, veuve d'Antoine LE REDDE, 19 mars 1647; MC/ET/VI/383; 4e cahier
      déclaration; Le Redde, Antoine
    - LE FEBVRE (Antoine) maître charron carossier, bourgeois de Paris dt sur le Quai des Ormes, paroisse Saint-Paul § Déclaration au terrier du Grand Prieuré de France par Antoine LE FEBVRE pour une maison, à l'enseigne des Tortues, construite sur une place qu'il a acquise de Philippe MANISSIER, veuve d'Antoine LE REDDE, par contrat passé devant Bruneau et Le Camus le 27 octobre 1629, 19 mars 1647; MC/ET/VI/383
      déclaration; Le Febvre, Antoine
    - LE PAINTRE (Jean) maître maçon § Déclaration au terrier du Grand Prieuré de France par Nicolas LANGLOIS, pour une maison, rue de Bretagne, ayant appartenu à Hiérosme COIGNIN et Claude DUPONT; ces derniers avaient acquis la place sur laquelle la m. a été construite pour moitié de Jean LE PAINTRE, 19 mars 1647; MC/ET/VI/383
      déclaration; Le Paintre, Jean
    - MANISSIER (Philippe) veuve d'Antoine LE REDDE entrepreneur des bâtiments de sa Majesté § Déclaration au terrier du Grand Prieuré de France par Antoine LE FEBVRE, pour une maison, à l'enseigne des Tortues, construite sur une place qu'il a acquise de Philippe MANISSIER, 19 mars 1647; MC/ET/VI/383
      déclaration; Manissier, Philippe
    - MIGNEAU (Arnoul) voiturier par terre ép: Jeanne MALLET § Déclaration au terrier du Grand Prieuré de France par Jean-Jacques et Pierre DOUCET, pour 2 maisons, dont une rue de Beaujolais, a appartenu à Arnoul MIGNEAU, 19 mars 1647; MC/ET/VI/383; 4e cahier
      déclaration; Migneau, Arnoul
    - FRANQUET (Louis) marchand mercier plumassier dt au bout du Pont Saint-Michel § Déclaration au terrier du Grand Prieuré de France par Louis FRANQUET pour une maison, rue Pastourelle, à l'enseigne de l'Ecu de Frande, qu'il a acquise de Marguerite JACQUET, veuve de Pierre FRANCHE et tutrice de leurs enfants mineurs et de Sébastien GARNIER et Marie FRANCHE, sa femme, par contrat passé devant Muret et Boindin, le 6 septembre 1643, 19 mars 1647; MC/ET/VI/383
      déclaration; Franquet, Louis
    - GARNIER (Sébastien) ép: Marie FRANCHE § Déclaration au terrier du Grand Prieuré de France par Louis FRANQUET, pour une maison, rue Pastourelle, qu'il a acquise de Marguerite JACQUET, veuve de Pierre FRANCHE et tutrice de leurs enfants mineurs, et Sébastien GARNIER, 19 mars 1647; MC/ET/VI/383
      déclaration; Garnier, Sébastien
    - FRANCHE (Pierre) § Déclaration au terrier du Grand Prieuré de France par Louis FRANQUET, pour une maison, rue Pastourelle, qu'il a acquise de Marguerite JACQUET, veuve de Pierre FRANCHE et tutrice de leurs enfants mineurs et de Sébastien GARNIER et Marie FRANCHE, 19 mars 1647; MC/ET/VI/383
      déclaration; Franche, Pierre
    - FRANCHE (Marie) ép: Sébastien GARNIER § Déclaration au terrier du Grand Prieuré de France par Louis FRANQUET pour une maison, rue Pastourelle, qu'il a acquise de Marguerite JACQUET, veuve de Pierre FRANCHE et tutrice de leurs enfants mineurs, et de Sébastien GARNIER et Marie FRANCHE, 19 mars 1647; MC/ET/VI/383; 4
      déclaration; Franche, Marie
    - LANGLOIS (Nicolas) marchand orfèvre ép: Madeleine COIGNIN dt rue de Bretagne § Déclaration au terrier du Grand Prieuré de France par Nicolas LANGLOIS pour une maison, rue de Bretagne, à l'enseigne du Croissant couronné, cédée à sa f., Nicolas LANGLOIS, par ses parents Hierosme COIGNIN et Claude DUPONT par contrat passé devant Bonot et Blosse le 29 juin 1631; ces derniers avaient acquis la place sur laquelle la m. a été construite pour 1/2 de Jean LE PAINTRE par contrat passé devant Charles et Robinet le 10 juillet 1612 et pour 1/2 de Damien PAUMIER et Jeanne BEVENUE par contrat passé devant Guyon et Bonot le 16 novembre 1622, 19 mars 1647; MC/ET/VI/383; 4e cahier
    - JACQUET (Marguerite) veuve de Pierre FRANCHE, maître vitrier, bourgeois de Paris § Déclaration au terrier du Grand Prieuré de France par Louis FRANQUET, pour une maison, rue Pastourelle, à l'enseigne de l'Ecu de France qu'il a acquise de Marguerite JACQUET et de Sébastien GARNIER et Marie FRANCHE 4e cahier, 19 mars 1647; MC/ET/VI/383
      déclaration; Jacquet, Marguerite
    - DOUCET (Nicolas) maître teinturier § Déclaration au terrier du Grand Prieuré de France par Jean-Jacques DOUCET et Pierre DOUCET pour une maison, rue de Bretagne et une autre rue de Beaujolais, 19 mars 1647; MC/ET/VI/383; 4e cahier
      déclaration; Doucet, Nicolas
    - DOUCET (Jean-Jacques) receveur pour le Roi des entrées du vin et pied fourché à la Porte de Buci § Déclaration au terrier du Grand Prieuré de France par Jean-Jacques DOUCET et Pierre DOUCET pour une maison rue de Bretagne, et une autre rue de Beaujolais, qu'ils ont héritées de leur père, Nicolas DOUCET; ce dernier avait acquise la première de ces maisons de Jacques AMAURY, marchand et Françoise MARTIN, sa f., par contrat passé devant Fournier et Grandrie le 20 juin 1618; et l'autre maison d'Arnoul MIGNEAU et Jean MALLET, sa f. par contrat passé devant Moufle et Charles le 5 juillet 1618, 19 mars 1647; MC/ET/VI/383; 4e cahier
      déclaration; Doucet, Jean-Jacques
    - DOUCET (Pierre) receveur pour le Roi des entrées du vin et pied fourché à la Porte de Buci § Déclaration au terrier du Grand Prieuré de France par Jean-Jacques DOUCET et Pierre DOUCET pour une maison rue de Bretagne et une autre rue de Beaujolais, 19 mars 1647; MC/ET/VI/383; 4e cahier
      déclaration; Doucet, Pierre
    - COIGNIN (Madeleine) épouse de Nicolas LANGLOIS, marchand orfèvre § Déclaration au terrier du Grand Prieuré de France par Nicolas LANGLOIS, pour une maison, rue de Bretagne, lui appartenant à cause de sa femme, Madeleine COIGNIN, 19 mars 1647; MC/ET/VI/383